臺灣苗栗地方法院刑事判決　　　　　　　 94年度易字第227號
公　訴　人　臺灣苗栗地方法院檢察署檢察官
被　　　告　甲○○
上列被告因妨害公務等案件，經檢察官提起公訴（94年度偵字第
330 號、94年度毒偵字第126 號），本院依簡式審判程序判決如
下：
    主  文
甲○○連續施用第二級毒品，處有期徒刑捌月。扣案之安非他命
壹包（含袋重壹點參公克）沒收銷燬之。扣案之玻璃頭吸食器壹
組沒收。又傷害人之身體，處有期徒刑捌月。應執行有期徒刑壹
年貳月。扣案之安非他命壹包（含袋重壹點參公克）沒收銷燬之
。扣案之玻璃球吸食器壹組沒收。
　　犯罪事實及理由
一、犯罪事實：
  (一)甲○○前因施用毒品案件，經法院先後2 次裁定送觀察、勒
    戒後，均認有繼續施用毒品之傾向，經法院裁定令入戒治處
    所施以強制戒治1 年，最後一次係於93年1 月3 日執行完畢
    釋放。詎甲○○猶不知悛悔，復於前開強制戒治執行完畢釋
    放後5 年內，另基於施用第二級毒品安非他命之概括犯意，
    先後於94年1 月9 日某時及同年月17日晚上某時許，分別在
    其位於苗栗縣通霄鎮五南里10鄰五南97號住處及其所有、停
    於同縣通霄鎮路旁之車號KD─38 05 號自用小客車內，以將
    毒品安非他命置於玻璃頭吸食器內，在下點火加熱使燃燒成
    煙吸其煙霧之方式，連續施用第二級毒品安非他命2 次。
  (二)甲○○前將竊取之電纜線及自行車鋁製骨架（所涉竊盜罪嫌
    部分，因為確定判決效力所及，另經檢察官為不起訴處分確
    定）放置於所駕駛之車號KD—3805號自用小客車內，準備販
    售圖利，於94年1 月18日上午9 時10分許，將該車停放於苗
    栗縣苑裡鎮中正里9 鄰69號前方隱密之空地，並在該車內睡
    覺，適苗栗縣警察局通霄分局苑裡派出所警員乙○○、劉熙
    峰穿著警用制服、騎乘警用機車執行巡邏勤務行經該處，發
    現該車並未熄火，甲○○在該車內睡覺，即趨前敲車窗，然
    未有回應，員警乙○○因恐車內之甲○○發生危險，遂自該
    車乘客座打開車門，趨身進入該車內，欲將該車熄火及探視
    甲○○之狀況，詎甲○○突然起身，發現乙○○穿著警用制
    服，已知悉乙○○為警察，且正依法執行勤務中，因唯恐警
    員發現其車上之贓物，為逃避查緝，竟基於傷害及妨害公務
    之犯意，先強行推開乙○○之右手，並加足油門向前急衝之
    強暴方式，甩開乙○○，而對於乙○○施強暴行為，致乙○
    ○受有左手食指、小指撕裂傷及左手肘挫扭傷等傷害。嗣甲
    ○○駕車撞及前方之土堆始行停止，乙○○乃與劉熙峰乃當
    場逮捕甲○○，並在前開自用小客車內起出前開電纜線等贓
    物，及扣得其所有供施用之安非他命1 小包（含袋重1.3 公
    克，起訴書誤載為1.3875公克）與玻璃頭吸食器1 組，並經
    警採集其尿液送驗後，結果呈安非他命及甲基安非他命陽性
    反應，始查知上情。
  (三)案經苗栗縣警察局通霄分局報請臺灣苗栗地方法院檢察署檢
    察官偵查起訴。
二、證據名稱：
  (一)犯罪事實一(一)部分：
    1.被告甲○○於本院審理中之自白（見本院卷第25頁、第32
      頁）。
    2.苗栗縣警察局通霄分局94年查獲毒品案件犯嫌尿液檢體編
      號表、中山醫學大學附設醫院藥物濫用檢測中心94年1 月
      27日所出具之確認結果報告各1 份（見94年毒偵字第126
      號卷第51、52頁）。
    3.扣案之安非他命1 小包（含袋重1.3 公克）、玻璃頭吸食
      器1 組。
    4.刑案資料查註紀錄表、全國施用毒品案件紀錄表、臺灣高
      等法院被告前案紀錄表、法務部全國檢察官線上查詢刑案
      人犯在監所最新資料報表。
  (二)犯罪事實一(二)部分：
    1.被告甲○○於本院審理中之自白（見本院卷第25頁、第32
      頁）。
    2.證人即警員乙○○於警詢及偵訊中之證述（見94年偵字第
      330 卷，第23頁、第57頁）。
    3.警員乙○○受傷照片1 張、診斷證明書1 份（見94年偵字
      第330卷第36頁、第24頁）。
    4.查獲現場照片12張、贓物照片1 張、贓物認領保管單3 份
      （見94年偵字第330 卷第30至35頁、第37頁、第18頁、第
      20 頁 、第22頁）。
    5.臺灣苗栗地方法院檢察署檢察官現場履勘筆錄1 份（見94
      年偵字第330 卷第60頁）。
三、適用法律依據：
  (一)刑事訴訟法第273 條之1 第1 項，第299 條第1 項前段、第
    310 條之2 、第454 條第1 項。
  (二)毒品危害防制條例第10條第2 項、第18條第1項前段。
  (三)刑法第11條前段、第56條、第55條、第277 條第1 項、第13
    5 條第1 項、第38條第1 項第2 款、第51條第5款。
  (四)罰金罰鍰提高標準條例第1條前段。
本案經檢察官林文中到庭執行職務。
中　　華　　民　　國　　94　　年　　5 　　月　　26　　日
                  刑事第一庭  法  官  顧 正 德
以上正本證明與原本無異
如不服本判決應於送達後10日內向本院提出上訴狀（應附繕本）
                              書記官  廖鳳美
中　　華　　民　　國　　94　　年　　6 　　月　　7 　　日
附錄本判決論罪科刑法條
毒品危害防制條例第10條第2項
施用第二級毒品者，處 3 年以下有期徒刑。
毒品危害防制條例第18條第1項前段
查獲之第一、二級毒品及專供製造或施用第一、二級毒品之器具
，不問屬於犯人與否，均沒收銷燬之；查獲之第三、四級毒品及
製造或施用毒品之器具，無正當理由而擅自持有者，均沒入銷燬
之。但合於醫藥、研究或訓練之用者，得不予銷燬。
